【裁判字號】    97,易,18
【裁判日期】    970215
【裁判案由】    竊盜
【裁判全文】
臺灣臺北地方法院刑事判決                97年度易字第18號
公  訴  人  臺灣臺北地方法院檢察署檢察官
被      告  甲○○
上列被告因竊盜案件，經檢察官聲請以簡易判決處刑（96年度速
偵字第408號），本院認為不宜以簡易判決處刑（96年度簡字第
4003號），改依通常程序審理，被告就被訴事實為有罪之陳述，
經告知簡式審判程序之旨，並聽取當事人之意見後，本院裁定進
行簡式審判程序，茲判決如下：
    主  文
甲○○共同攜帶兇器竊盜，累犯，處有期徒刑捌月。扣案之老虎
鉗壹支、拆卸工具（含一字型、十字型螺絲起子）壹組，均沒收
。
    事    實
一、甲○○前於民國94年間因違反毒品危害防制條例案件，經臺
    灣板橋地方法院於民國95年5月17日以95年度簡字第212號判
    決判處有期徒刑3月，於95年10月15日縮刑期滿執行完畢，
    並於翌日出監。詎猶不知悔改，與乙○○（另經本院拘提中
    ）共同基於意圖為自己不法所有之犯意聯絡，於96年11月23
    日22時許，攜帶其所有客觀上具有殺傷力，足以對人之生命
    、身體、安全構成威脅，可供兇器使用之老虎鉗1支、拆卸
    工具（含一字型、十字型螺絲起子）1組，徒步前往臺北市
    大安區○○○路與新生南路之「大安森林公園」人行道上，
    由甲○○使用老虎鉗剪斷腳踏車鎖鍊（毀損部分未據告訴）
    ，竊取李坤蓬所有之YOUNG NOBEL腳踏車1輛、真實姓名年籍
    不詳人所有之GIANT腳踏車、ASAMA腳踏車各1輛，分3次牽由
    乙○○保管後得手，並於同日23時30分許，由甲○○、乙○
    ○分別騎乘所竊得腳踏車2輛，並由甲○○牽帶另1輛腳踏車
    ，前往臺北市○○○路○段路邊欲變賣處分之際，因形跡可
    疑為警於臺北市○○○路○段與南海路口查獲，而發現上情
    ，並扣得甲○○所有供本件犯罪所用之老虎鉗1支、拆卸工
    具（含一字型、十字型螺絲起子）1組。
二、案經臺北市政府警察局中正第二分局報請臺灣臺北地方法院
    檢察署檢察官偵查起訴。
    理  由
一、本件被告甲○○所犯之罪，非死刑、無期徒刑或最輕本刑有
    期徒刑3年以上之罪，亦非高等法院管轄第一審案件，且於
    準備程序進行中，被告先就被訴事實為有罪之陳述，經告知
    被告簡式審判程序之旨，並聽取檢察官、被告、辯護人之意
    見後，本院裁定進行簡式審判程序，是本件之證據調查，依
    刑事訴訟法第273條之2規定，不受同法第159條第1項、第16
    1條之2、第161條之3、第163條之1及第164條至第170條規定
    之限制，合先敘明。
二、上揭事實，業據被告甲○○坦承不諱，核與證人即被害人李
    坤蓬之指述相符（見本院卷(一)第26至29頁），且有腳踏車相
    片16幀、贓物認領保管單1張、臺北市政府警察局中正第二
    分局搜索扣押筆錄、扣押物品目錄表1份在卷可參（見偵查
    卷第18至32頁、本院卷(一)第29頁），復有老虎鉗1支、拆卸
    工具（含一字型、十字型螺絲起子）1組扣案可稽，又扣案
    老虎鉗長度約22公分、手柄部分以紅色塑膠皮包覆，為金屬
    鈍器，另扣案拆卸工具中有一字型及十字型的螺絲起子，為
    金屬製，尖端銳利，均屬堅硬之物，亦經本院當庭勘驗屬實
    。是該補強證據已足資擔保被告所為之上開任意性自白之真
    實性，是本案事證已明確，被告犯行洵堪認定，應予依法論
    科。
三、按刑法第321條第1項第3款之攜帶兇器竊盜罪，係以行為人
    攜帶兇器竊盜為其加重條件，此所謂兇器，其種類並無限制
    ，凡客觀上足對人之生命、身體、安全構成威脅，具有危險
    性之兇器均屬之，且祇須行竊時攜帶此種具有危險性之兇器
    為已足，並不以攜帶之初有行兇之意圖為必要，最高法院79
    年台上字第5253號判例可資參照。查被告持以行竊之老虎鉗
    1支、拆卸工具1組，均為金屬材質，屬堅硬之物，且被告既
    能用老虎鉗破壞被害人所持有腳踏車之車鎖，如持以行兇，
    依一般社會通念，足以使人之身體、生命產生危險，堪認為
    兇器，自應認被告係攜帶兇器而為竊盜。核被告甲○○所為
    ，係犯刑法第321條第1項第3款之攜帶兇器竊盜罪。聲請簡
    易判決意旨雖以被告所犯屬第320條第1項之普通竊盜罪，然
    被告竊取該3輛腳踏車時係使用老虎鉗剪斷其中2輛鎖鍊，並
    攜帶有拆卸工具1組，業據被告自承於卷，聲請簡易判決意
    旨所引法條稍屬有誤，惟此部分已據公訴人當庭更正起訴法
    條（見本院97年1月28日審判筆錄），本院無庸再為變更法
    條之諭知。被告甲○○與共同被告乙○○就上開加重竊盜罪
    間，有犯意聯絡及行為分擔，均應依刑法第28條論以共同正
    犯。又其等以一行為同時竊取3輛腳踏車之行為，侵害李坤
    蓬及不詳年籍之人之財產法益，為想像競合犯，應依刑法第
    55條前段規定以一加重竊盜罪處斷，公訴人論告意旨認被告
    所為屬接續犯，稍屬有誤。又被告前因違反毒品危害防制條
    例案件，經臺灣板橋地方法院於95年5月17日以95年度簡字
    第212號判決判處有期徒刑3月，於95年10月15日縮刑期滿執
    行完畢，並於翌日出監，此有臺灣高等法院被告前案紀錄表
    1份存卷可按，其於有期徒刑執行完畢後5年內，故意再犯本
    案有期徒刑以上之罪，應依刑法第47條第1項規定，論以累
    犯，並加重其刑。爰審酌被告犯罪動機、目的、手段，前有
    多次竊盜素行，所竊得財物價值，及犯後坦承犯行之態度等
    一切情狀，量處如主文所示之刑。至被告持以犯本件加重竊
    盜犯行之老虎鉗1支、拆卸工具（含一字型、十字型螺絲起
    子）1組，為被告甲○○所有供本件加重竊盜犯行所用之物
    ，此據被告供承明確，應依刑法第38條第1項第2款規定，併
    予宣告沒收。另本件扣案之LED手電筒1支，固於被告身上扣
    得，惟被告亦否認為本件竊盜犯行所用工具，且無證據證明
    與本案被告竊盜犯行有關，是爰不另為沒收之諭知，附此敘
    明。
據上論斷，應依刑事訴訟法第452條、第284條之1、第273條之1
第1項、第299條第1項前段，刑法第28條、第321條第1項第3款、
、第55條前段、第47條第第1項、第38條第1項第2款，判決如主
文。
本案經檢察官蕭方舟到庭執行職務。
中    華    民    國    97    年    2    月    15    日
                  刑事第十庭    法  官   呂煜仁
上正本證明與原本無異。
如不服本判決，應於判決送達後10日內向本院提出上訴狀（應抄
附繕本）。告訴人或被害人如對於本判決不服者，應具備理由請
求檢察官上訴，其上訴期間之計算係以檢察官收受判決正本之日
期為準。
                                書記官   陳泰寧
中    華    民    國    97    年    2     月    18    日
附錄法條：
中華民國刑法第321條
（加重竊盜罪）
犯竊盜罪而有左列情形之一者，處六月以上、五年以下有期徒刑
：
一、於夜間侵入住宅或有人居住之建築物、船艦或隱匿其內而犯
之者。
二、毀越門扇、牆垣或其他安全設備而犯之者。
三、攜帶兇器而犯之者。
四、結夥三人以上而犯之者。
五、乘火災、水災或其他災害之際而犯之者。
六、在車站或埠頭而犯之者。
前項之未遂犯罰之。


司法院資訊處製作；財團法人民間司法改革基金會備份。
